【裁判字號】    90,易,226
【裁判日期】    900730
【裁判案由】    竊盜
【裁判全文】
臺灣臺東地方法院刑事判決                            九十年度易字第二二六號
    公  訴  人  臺灣臺東地方法院檢察署檢察官
    被      告  乙○○
右列被告因竊盜案件，經檢察官提起公訴（九十年度偵字第一○六八號），本院判決
如左：
    主  文
乙○○竊盜，處拘役伍拾日，如易科罰金，以參佰元折算壹日。緩刑貳年。
    事  實
一、乙○○於民國九十年三月二十二日下午三時四十五分許，在臺東縣臺東市○○路
    與五權街口之行政院衛生署臺東醫院之停車場前，見丙○○所有之車號ＷＷＧ─
    一七六號機車未上鎖停放在上開停車場，竟意圖為自己不法之所有，而徒手竊取
    該機車並牽離停車場得手。嗣於同日下午四時許，乙○○將所竊得之機車牽至臺
    東縣臺東市○○路十三號巷口前，為警當場查獲。
二、案經臺東縣警察局移送臺灣臺東地方法院檢察署檢察官偵查起訴。
    理  由
一、右開事實，業據被告乙○○於警訊時坦承不諱，核與被害人丙○○警訊時指述之
    失竊情節相符，且有車輛失竊資料個別查詢報表、贓證物品保管領據、警員查獲
    報告附卷可稽。雖被告在偵查中又辯稱：「（問？為何要去牽移那臺機車）我的
    腳踏車要過去停車須要移動機車才可停」云云，惟查當時至現場處理並用阿美族
    母語訊問被告之警員甲○○在本院審理時證述「（問？被告當時是否有說為何要
    牽機車）被告說是要提供給他兒子使用，因為他兒子行動不方便」、「（問？被
    告有無說是在何處牽的機車）被告說是在臺東市○○街臺東醫院旁邊樹下牽的」
    等語，可認被告事後翻異其詞，所辯係諉卸之詞，不足採信。事證明確，被告犯
    行堪以認定，應依法論科。
二、核被告乙○○所為，係犯刑法第第三百二十條第一項竊盜罪。爰審酌被告之品行
    、犯罪動機、目的、手段、所生危害及犯罪後之態度等一切情狀，量處如主文所
    示之刑，並諭知易科罰金之折算標準。查被告前未曾受有期徒刑以上刑之宣告，
    有臺灣高等法院被告全國前案紀錄表、臺灣臺東地方法院檢察署刑案資料查註紀
    錄表在卷可稽。經此教訓應知警惕，當無再犯之虞。本院因認對被告所處之刑，
    以暫不執行為適當，爰併宣告緩刑二年，以啟自新。
三、被告乙○○經合法傳喚無正當理由不到庭，本院認係應科拘役之案件，故不待其
    陳述逕行判決。
據上論斷，應依刑事訴訟法第二百九十九條第一項前段、第三百零六條、刑法第三百
二十條第一項、、第四十一條第一項前段、第七十四條第一款、罰金罰鍰提高標準條
例第一條前段、第二條，判決如主文。
本案經檢察官李進榮到庭執行職務。
中    華    民    國      九十      年        七        月      卅      日
                                      臺灣臺東地方法院刑事庭
                                          法  官  范智達
右正本證明與原本無異
如不服本判決應於送達後十日內向本院提出上訴狀
                                          書記官  賴淑芬
中    華    民    國      九十      年        七        月      卅      日
附錄本案論罪科刑法條全文
刑法第三百二十條第一項：意圖為自己或第三人不法之所有，而竊取他人之動產者，
為竊盜罪，處五年以下有期徒刑、拘役或五百以下罰金。


司法院資訊處製作；財團法人民間司法改革基金會備份。
